臺灣彰化地方法院民事裁定　　　　　　　100年度監字第107號
聲　請　人　甲○○
相　對　人　乙○○
代　理　人　趙惠如律師
上列當事人間聲請改定未成年人監護人事件，本院裁定如下：
    主  文
對於聲請人與相對人所生之未成年子女丙○○（民國○○年○月○○
日生）權利義務之行使或負擔，改由聲請人任之。
相對人得依如附表所示時間暨方式與未成年子女丙○○會面交往
。
聲請程序費用新台幣壹仟元由相對人負擔。
    理  由
一、聲請人聲請意旨略以：聲請人與相對人原為夫妻關係，婚後
    育有子女丙○○（男、民國○○年○月○○日生），嗣聲請人與
    相對人於協議離婚時，協議所生之子丙○○權利義務之行使
    或負擔由相對人任之，惟相對人有不適擔任親權，並分述如
    下：
    1.聲請人適宜擔任親權人之事實及理由：聲請人目前有固定
      職業，身體健康，有經濟能力。上班車程約四分鐘，阿嬤
      也常帶丙○去聲請人上班地點玩，上班期間，又有家屬從
      旁協助照顧。住家外有幼稚園和運動場交通方便，常帶丙
      ○到那玩。家人與丙○感情良好，也常跟丙○玩，益智方
      面的的遊戲，讓丙○能手腳腦並用開發潛能，家人丙○都
      相處非常融洽。丙○體質比較弱些，聲請人最希望能先幫
      丙○體質養好再去談上學的問題。相對人和家中長輩脾氣
      都屬較暴躁，不希望丙○人格身心發展方面有問題，為未
      成人之最佳利益，爰聲請改由聲請人擔任未年人之監護人
      ，以利日後代為處理事務。
    2.相對人不適宜擔任親權人之事實及理由：(1)相對人屬業務
      性質工作，常早出晚歸下時間並不固定，家中長輩母親要
      上班無法顧及未成年子女丙○，父親是臨時工，工作不固
      定，所將丙○託付於幼稚圈，連丙○生病也送往幼稚園，
      丙○在家中並無人可照顧，丙○無人照顧都有與相對人連
      絡，如相對人父親要工作可以帶來給聲請人和家中長輩照
      顧，丙○生病也請他不要再把丙○送幼稚園，相對人卻都
      說父親在照顧沒有去幼稚圈，聲請人打去詢問老師，老師
      卻說丙○每天都有上學，相對人常惡意欺騙說丙○都在家
      休養沒去上學，完全不顧丙○健康。(2)聲請人去接丙○，
      相對人的父母親也常在丙○面前言語辱罵甚至還想動手打
      聲請人，曾經聲請人去拍攝錄影光碟時，相對人的父親還
      以腳要踢聲請人，所幸被聲請人的母親及婆婆攔下來，所
      以沒有踢到，所有言行舉止丙○都看在眼裡，還恐嚇丙○
      ，要丙○不要去台中，胖媽媽有什麼好的，多次造成丙○
      身心傷害，不注重丙○心理發展。(3)聲請人去接小孩時，
      遇到相對人父親還多次看到在丙○身邊抽菸，相對人來接
      丙○回去也都是抽菸抱丙○上車，相對人完全都不重視丙
      ○身體健康，丙○回來台中都回學抽菸的樣子，路上看到
      菸頭也會撿起來含在嘴裡。又孩子的牙齒都沒有照顧好，
      目前孩子已有蛀牙的情形。丙○曾於1月28日住院，但到2
      月4日聲請人去接小孩的時候，相對人他們才告訴聲請人
      孩子發燒住院的事情，之前並未沒有告知，至於回診的事
      那是1月6日的事，相對人要聲請人改時間，所以改成鹿基
      醫院1月10日19診19號，但醫院卻告知有人將預約掛號取
      消改成現場掛號87號。另丙○要回相對人住處也曾哭鬧一
      直說不要回鹿港，神情都很恐慌害怕，故聲明求為裁判對
      於聲請人與相對人所生未成年子女趙詡程之權利義務之行
      使負擔，改由聲請人任之等語。
二、相對人答辯略以：
 (一)本件聲請人與相對人於99年9月2日協議離婚，兩造即協議所
    生之子丙○○權利義務之行使或負擔由相對人任之，相對人
    有感於因父母離異，而不能給予丙○完整的家庭生活，心中
    已覺有愧，故於父兼母職近一年以來，丙○的每一個成長過
    程，相對人均全心參與；日常生活之照顧亦竭盡所能，未敢
    稍有疏忽，而於相對人工作時，丙○之照顧亦有祖父、母及
    姑姑協助，丙○於相對人全家人疼愛照顧下，十分聰明活潑
    可愛，且相對人本身復有正當之工作，足夠之資力，足以供
    給丙○之生活、教育等費用，故丙○之監護方式既由雙方所
    協議，而協議並無不利於未成年子女，且相對人並無未盡保
    護教養義務之情事，聲請人聲請改定子女監護並無理由。
(二)聲請人不適宜監護丙○○之理由：
    1.查聲請人雖泛稱其目前有固定之收入足以照顧丙○○。惟
      聲請人於婚前即因販賣仿冒之LV包包而為警查獲，留有
      不良之前科紀錄。
    2.丙○○目前於，私立○○幼稚園，小一班就讀，因兩造之
      前所約定聲請人探視之時間，為每個月2次，同宿4天3夜
      ，因該協議探視之時間過長，已影響丙○之正常就學，相
      對人為考量子女之利益，遂請求　鈞院另行酌定探視時間
      。惟聲請人未以子女之利益為考量，竟稱幼稚園只是去玩
      而已，可上可不上。其未注重丙○之學習，與丙○係獨子
      更應注重與同儕之相處，自難認其適合保護教養丙○。
    3.聲請人探視丙○，曾與相對人之父母發生爭執，惟相對人
      之父母均非無端與其爭吵，係因100年1月28日丙○因發燒
      於基督教醫院鹿基分院住院3天，相對人之父母因擔心丙
      ○生病未癒，希望聲請人該週可否先不要探視（事先相對
      人有通知），待痊癒後再探視，惟聲請人仍堅持於星期四
      即接回丙○同宿，相對人父母囑以丙○須於星期五回診，
      詎星期五聲請人竟未帶丙○回診，更向相對人父母謊稱伊
      有掛號下週一，惟下週一相對人父母欲帶丙○就診時卻發
      現根本未掛號，遂與聲請人就前開事項產生爭執。又100
      年3月6日丙○因急性胃腸炎及結膜炎至彰濱秀傳醫院掛急
      診，因連續3天均掛急診，相對人希望聲請人於丙○狀況
      好點，再行帶回同宿，卻遭聲請人拒絕。相對人希望聲請
      人於孩子之成長過程可以同時享有父愛與母愛，故從不曾
      剝奪聲請人探視孩子之權利，僅僅要求孩子因生病且孩子
      一直以來均係於鹿港之醫院就診，對孩子之狀況較為瞭解
      ，而希望於孩子感冒症狀疏緩後再由聲請人攜回同宿照顧
      ，卻均遭聲請人拒絕，聲請人只注重自己之探視權利，對
      於丙○之身體狀況均不在意，實難謂其適合保護教養丙○
      。
   (三)相對人適宜監護丙○○之理由分述如下：
     1.相對人保護教養丙○近一年以來，父子感情深厚，且丙
       ○長得聰明活潑可愛。丙○早晨於用完早餐後，由相對
       人送至幼稚園，下課後再由相對人之父接回，回家後即
       洗澡用晚餐，並由相對人或家人陪其作功課或玩遊戲，
       偶爾看看電視，約9點即準備上床睡覺，丙○對於這樣的
       生活方式及正常的生活作息已很習慣，而且正常的作息
       對於兒童而言更形重要。而丙○更與祖父母及姑姑培養
       親密之感情，全家人生活均和樂融融。
     2.相對人係高職畢業，目前於味全食品公司擔任業務之工
       作，每個月約有4萬元之薪水收入，而相對人與丙○目前
       所居住房地，係相對人父母之自有房地，故相對人有穩
       定之工作收入，自足以給予丙○良好的照顧及成長環境
       。
     3.相對人及家人均深知丙○係於單親家庭成長，更需親情
       之照顧與陪伴，全家人均協助相對人照顧丙○。故丙○
       童年，係在相對人與家人合力照顧下快樂的成長。丙○
       發燒引發支氣管炎住院，相對人有通知聲請人，但聲請
       人沒有來，2月4日聲請人來帶小孩時，有告知隔天要回
       診，並問是不是當天不要將孩子帶走，聲請人仍執意將
       孩子帶走，隔天也未回診，聲請人還告知相對人的父親
       說週一有掛號看診，但相對人的父親週一帶孩子去看病
       時，醫院告知並無週一掛號的紀錄。
 (四)本件所應審酌之重點，在於相對人是否有未盡保護教養之
     義務或有不利於子女之情事發生？聲請人雖主張相對人係
     屬業務性質之工作，而父母亦均須工作，故於丙○生病時
     無人可以照顧，故須將孩子送至幼稚園；聲請人探視丙○
     時，相對人父母均於丙○面前辱罵，甚至動手攻擊聲請人
     ，且相對人之父親均在丙○身邊抽煙，不重視丙○身體健
     康云云，均係子虛烏有之事，分述如下：
     1.相對人從未因孩子生病，因家中無人照顧即須將孩子送
       至幼稚園乙情。因相對人之父其工作本即臨時性之工作
       ，其可去可不去，且相對人之父亦決定不再工作，要專
       心協助相對人照顧孩子。而之前孩子生病住院，通知聲
       請人前往探視，聲請人均未出現，孩子亦由相對人與相
       對人家人日夜輪流照顧，未敢懈怠。而孩子偶有小感冒
       ，醫生亦認為並無大礙，方讓孩子至幼稚園上課，絕無
       聲請人所指孩子生病也要送往幼稚園乙情。聲請人與相
       對人之父母發生爭執之原因僅2次，均係孩子生病未癒，
       聲請人堅持帶走孩子探視，且未帶孩子回診，因而發生
       爭執，並無聲請人錄音譯文內難聽之言語，反倒是聲請
       人之母以垃圾、壞家教、做工的賺不了什麼錢等言語辱
       罵揶揄相對人父母。
     2.由聲請人聲請狀所附之照片可知，相對人父親係於住家
       門外抽煙，因孩子恰巧走出門外，即遭聲請人刻意拍照
       ，故植為相對人之父於孩子面前抽煙。惟相對人之父慮
       及家人之健康，故從未於家中抽煙，均係至門外抽煙。
     3.至聲請人提出之兩造衝突之光碟部分：雖然光碟顯示有
       這些言語，但都是節錄而來，聽不出是罵何人，且有出
       現影像部分，也看得出是聲請人的母親雙手抱胸不斷的
       挑釁辱罵，且不是只有相對人的家人而已。
     4.預防接種紀錄表部分：由該紀錄表之內容所示，足知相
       對人均有按時帶丙○為預防接種，預防接種之醫療院所
       均位於鹿港鎮，而流感疫苗之接種於97年度亦為之，惟
       流感疫苗是否接種？本即有較多之看法，因流感之細菌
       形態十分多樣，而流感疫苗無法全部含蓋，且施打流感
       疫苗孩子亦非即不會感冒，且施打流感疫苗實務上亦曾
       有小孩發生後遺症甚至猝死，而偶有之感冒亦係人體自
       我防衛之一種機制，非必然就不好，而係應給孩子增加
       抗體，例如營養均衡、多運動，而不要給予孩子食用過
       多之油炸食品、甜食或泡麵。本件丙○自聲請人住處返
       家，經常表示伊係吃泡麵及炸雞，相對人屢與聲請人溝
       通，均未獲置理。苟聲請人認施打流感疫苗十分重要，
       何以聲請人每次探視孩子長達４天時間，卻不願帶孩子
       施打流感疫苗？其認相對人未帶孩子施打流感疫苗即未
       盡保護教養之責，顯係無稽。
     5.丙○腳受傷、眼角瘀傷部分：丙○的年齡時值跑、跳之
       年紀，雖予以注意，仍不免碰跌，故俗諺方有「會跌才
       會大」，而丙○自聲請人住處返家後，身上亦偶有擦傷
       、瘀青之狀況，相對人均對其敷藥，且聲請人為丙○之
       母當不至於故意置其受傷，因相對人未曾質疑聲請人對
       孩子的愛。惟聲請人所提出之照片，其受傷之時間，均
       非係相對人照顧丙○時所發生，而眼角瘀青之照片，更
       係丙○返家時對相對人表示伊因不小心撞到媽媽家的桌
       角。故聲請人將丙○於其家中碰跌受傷時，故意將其拍
       成照片，訛植為相對人照顧時所發生。
     6.丙○蛀牙之照片及聲請人寫給相對人之信件部分：丙○
       已至幼稚園上課，飯後刷牙之習慣，除幼稚園積極養成
       外，丙○在家相對人亦十分重視，惟丙○於睡前，邊喝
       奶邊睡覺之習慣尚未戒除，相對人已努力戒除，且亦告
       知聲請人於探視時配合，惟由聲請人所提出丙○眼角瘀
       青之照片內，即有2張丙○邊喝奶邊睡覺之照片，而丙○
       蛀牙之位置係門牙，其即典型之「奶瓶性齲齒」。故實
       係聲請人未協助相對人注意孩子之牙齒健康，仍讓孩子
       邊喝奶邊睡覺，而終罹患「奶瓶性齲齒」。聲請人所稱
       寫給相對人之信件，更完全不是事實，苟係聲請人寫信
       給相對人，何有信件還留於聲請人處？
     7.相對人父親作勢動粗之照片部分：鈞院100年8月16日調
       查程序中所播放之錄影光碟可知，當時實係相對人之父
       母與聲請人之母互罵，聲請人之母雙手抱胸，不斷上前
       挑釁且亦不斷辱罵，相對人父母因一時憤激而有過激之
       言語，惟現場可清楚聽到相對人勸阻父母之聲音，顯見
       於爭執過程中，相對人是理智的；惟卻未聽聞聲請人有
       任何勸阻其母親之言語。顯見聲請人放任其母刻意激怒
       相對人父母，以達其錄影搜證之目的。惟該二次衝突均
       係偶發事件，並無法以此即認定該些行為已造成丙○有
       偏差行為之具體事證，自不得驟以推測該等環境已不利
       於丙○。若為如此之率斷，則聲請人之母亦係爭執吵架
       之主角，其是否亦無法協助聲請人照顧丙○？相對人父
       母與聲請人母親爭執當時，丙○至屋內走出，一直依偎
       在相對人父親腳邊，直至聲請人之母向前抱他，丙○方
       被動的讓聲請人之母抱著，並非直奔聲請人之母懷中，
       足證丙○與相對人之父感情親密，與聲請人之母之感情
       較不親密。非如聲請人所指丙○若要返回相對人家中即
       會哭泣等不實情事。
     8.由訪視報告亦可知，相對人之親職能力佳，絕無未盡保
       護教養義務之情事；更無對子女有何不利之情事。相對
       人與丙○之父子感情親密，相對人有強烈監護丙○之意
       願。
 (五)綜上如述，丙○出生迄今，聲請人從未支付丙○一分一毫
     之扶養費。丙○於99年11月22日至「私立○○幼稚園」就
     讀幼幼班迄今，其一學期之學雜費、月費，又學習美語高
     達數萬元，亦均由相對人支付。相對人竭盡所能，希望丙
     ○得以接受較好之環境，詎料遭聲請人指為幼稚園就是托
     嬰，可上可不上。實令相對人痛心。苟係托嬰，相對人讓
     孩子上費用較便宜之公立托兒所即可，又何須讓其學習美
     語、腦力開發課程？相對人更無聲請人所誣指因無法照顧
     小孩，而早早將孩子送至幼稚園又晚晚接回等情。丙○之
     入園及返家時間，均係依照幼稚園之規定，而父母上班前
     將孩子送去幼稚園，下班後接回本即自然不過之情事。又
     相對人從未因孩子生病，因家中無人照顧即須將孩子送至
     幼稚園乙情。因相對人之父其工作本即臨時性之工作，其
     可去可不去，且相對人之父亦決定不再工作，要專心協助
     相對人照顧孩子。而之前孩子生病住院，通知聲請人前往
     探視，聲請人均未出現，孩子亦由相對人與相對人家人日
     夜輪流照顧，未敢懈怠。而孩子偶有小感冒，醫生亦認為
     並無大礙，方讓孩子至幼稚園上課，絕無聲請人所指孩子
     生病也要送往幼稚園乙情。小孩不是父母的財產，離異雙
     方之父母所應思慮者為如何彌補對小孩造成之傷害，如為
     達自己之目的，尚且杜撰不實之事，互相攻許，對於年幼
     子女之成長，有何益處？相對人一直很努力工作照顧丙○
     ，丙○亦非常聰明活潑，故相對人並無未盡保護教養之義
     務；亦未對子女有何不利之情事，聲請人請求改定子女之
     監護權為無理由，聲明求為裁判駁回本件聲請等語。
三、按夫妻離婚者，對於未成年子女權利義務之行使或負擔，依
    協議由一方或雙方共同任之；前項協議不利於子女者，法院
    得依主管機關、社會福利機構或其他利害關係人之請求或依
    職權為子女之利益改定之；行使、負擔權利義務之一方未盡
    保護教養之義務或對未成年子女有不利之情事者，他方、未
    成年子女、主管機關、社會福利機構或其他利害關係人得為
    子女之利益，請求法院改定之；前三項情形，法院得依請求
    或依職權，為子女之利益酌定權利義務行使負擔之內容及方
    法，民法第1055條第1項前段及第2、3、4項分別定有明文。
    再者，法院為民法第1055條裁判時，應依子女最佳利益，審
    酌一切情狀，參考社工人員之訪視報告，尤應注意左列事項
    ：(一)子女之年齡、性別、人數及健康情形。(二)子女之意
    願及人格發展之需要。(三)父母之年齡、職業、品行、健康
    情形、經濟能力及生活狀況。(四)父母保護、教養子女之意
    願及態度。(五)父母子女間或未成年子女與其他共同生活之
    人間之感情狀況，民法第1055條之1亦定有明文。
四、聲請人主張其與相對人原為夫妻，於婚姻關係存續期間育有
    未成年子女丙○○（○○年○月○○日生），嗣雙方經協議離婚
    ，協議未成年子女丙○○權利義務之行使或負擔由相對人任
    之，聲請人得與丙○○會面交往等情，有離婚協議書、戶籍
    謄本在卷可證，堪信為真正。
五、又聲請人主張其探視子女，相對人的父母親也常在丙○面前
    言語辱罵甚至還想動手打聲請人，曾經聲請人去拍攝錄影光
    碟時，相對人的父親還以腳要踢聲請人，所幸被聲請人的母
    親及婆婆攔下來等情，業據其提出影音光碟及譯文為證，相
    對人雖先辯稱聲請人與相對人之父母發生爭執之原因僅2次
    ，均係孩子生病未癒，聲請人堅持帶走孩子探視，且未帶孩
    子回診，因而發生爭執，並無聲請人錄音譯文內難聽之言語
    ，反倒是聲請人之母以垃圾、壞家教、做工的賺不了什麼錢
    等言語辱罵揶揄相對人父母等語，惟經本院於100年8月16日
    訊問時，當庭播放光碟後，相對人改稱相對人之父母與聲請
    人之母互罵，聲請人之母雙手抱胸，不斷上前挑釁且亦不斷
    辱罵，相對人父母因一時憤激而有過激之言語，惟現場可清
    楚聽到相對人勸阻父母之聲音，顯見於爭執過程中，相對人
    是理智的，卻未聽聞聲請人有任何勸阻其母親之言語，顯見
    聲請人放任其母刻意激怒相對人父母，以達其錄影搜證之目
    的等語，然聲請人依協議既有探視未成年子女之權益，如對
    子女照顧之具體情況有不同意見，本應循溝通方式化解歧見
    ，相對人父母竟多次以「雞歪來我給你幹」、「比豬還不如
    」、「比狗還不如」、「破麻」、「你這個查某被人幹死四
    處去沒關係」、「半路給車撞死」、「雞歪害死人」、「胖
    媽媽不好」「骯髒查某」、「上班查某」等不堪之言語侮辱
    聲請人，形成對聲請人行使探視權時極不友善之環境，客觀
    上已非可認此係符合子女利益之行為，實已對丙○○產生不
    利影響，是相對人所辯，已無可採。雖然本院函請主管機關
    進行訪視，訪視結果略謂：本案無改定監護人之必要性，理
    由：1.針對案母方所提出，因案父方疏於照顧致使案主身體
    狀況差一事，經社工員實際訪視詢問結果，案主除鼻子較易
    過敏外，並無其他特殊醫療需求，且案父皆出示就醫證明，
    除了單次就醫更會預約回診，並監督案主服藥，並無疏於照
    顧案主之情事，因訪視中兩造皆有提到，將案主自對造家帶
    回時，案主時常為生病的狀態，應是由於兩造在交付案主的
    過程中並未將醫療狀況確實交付予對造，致使案主在往返兩
    造家庭間沒有獲得妥善之醫療照顧所致。2.對於案母提到之
    阻擾會面探視情形，案父方表示只希望案母的會面探視不要
    影響到案主的上課情形，並無不予案母探視的狀況發生，惟
    兩造在交付案主時常於案主面前爭執，此舉恐有影響案主人
    格發展之疑慮，應勸導兩造建立合作關係，以案主的利益為
    優先考量，莫要將兩造的情緒帶入與案主的互動之中。二、
    會面與探視權方面。理由：案父母對雙方的探視皆表示高度
    的配合，唯會面時間無法取得共識，建議應勸導雙方為案主
    的利益作優先考量，彼此再協商溝通後交由法院裁定等語，
    有財團法人臺中市私立龍眼林社會福利慈善事業基金會100
    年8月11日財龍監字第10009 19號函附之台中市政府委託龍
    眼林基金會辦理法院交查監護案件調查訪視在卷可稽，然此
    訪視內容，顯然過於淡化相對人家庭對於聲請人敵對之程度
    ，與前揭證物不符，核無可採。綜上所述，本院認為認為對
    於丙○○權利義務之行使或負擔，實已有改定之必要。從而
    ，聲請人請求本院改定對於聲請人與相對人所生未成年之子
    女權利義務之行使或負擔，由聲請人任之，為有理由，應予
    准許。
六、另按夫妻離婚者，法院得依請求或依職權，為未行使或負擔
    權利義務之一方酌定其與未成年子女會面交往之方式及期間
    ，民法第1055條第5項前段定有明文。探視子女乃基於親子
    關係所衍生之自然權利，其不僅係為人父母者之權利，更係
    未成年子女享受親情照拂之基本權利，故法院定子女親權歸
    屬時，是否予未取得親權之一方以探視權，及為如何之探視
    ，亦應參酌前揭民法第1055條之1規定之標準，以子女之最
    佳利益為考量。同時探視子女之規定，使未取得親權之一方
    ，於未能與子女共同生活之情形下，仍能繼續與其子女接觸
    聯繫，是會面交往之實施為繼續性之事實狀態，其乃基於人
    倫關係而來，為本於人性之固有權利，是父母對於未成年子
    女保護教養關心之表現，未取得親權之一方亦可探視以照顧
    他方是否善盡對未成年子女之保護教養之責任，故除非予未
    取得親權之一方探視權，將明顯不利於未成年子女，否則即
    應予其探視未成年子女之機會。本件雖裁定改由相對人任子
    女丙○○之親權人，惟因父母子女天性，天下皆同，為免子
    女丙○○由聲請人保護教養，而對相對人感到陌生，及兼顧
    子女丙○○人格之正常發展，並滿足親子孺慕之情，維持相
    對人會面交往權應屬適當，是本院依職權酌定相對人與子女
    會面交往之方式及期間如附表所示。
七、又本件事證已臻明確，兩造其餘攻擊或防禦方法及證據，經
    斟酌後對於裁定結果不生影響，爰不逐一論述，併此敘明。
八、依非訟事件法第122條第3項前段，裁定如主文。
中　　華　　民　　國　　100 　年　　8　　月　　25 　日
                  家事法庭      法　官　陳弘仁
以上正本係照原本作成
如對本裁定抗告須於裁定送達後10日內向本院提出抗告狀，並應
繳納抗告費新台幣1000元整。
中　　華　　民　　國　　100 　年　　8　　月　　26 　日
                                書記官　張俞文
附表：相對人與未成年子女丙○○會面、探視方式及時間：
一、相對人得自本裁定確定之日起至兩造未成年子女丙○○成年
    止，以下列方式會面交往：
(一)相對人得於每月第一、三個週六上午7時30分至聲請人住處
    與兩造所生未成年子女丙○○會面交往，並得接回同宿，至
    翌日即週日下午7點前，將未成年子女丙○○至聲請人住處
    。
(二)在不妨害兩造子女丙○○之課業及日常生活作息之情況，於
    未成年子女就讀小學、國中期間，於就讀之學校放寒、暑假
    之期間，除仍得維持前述之會面交往方式外，寒假並得增加
    7日之同宿期間，暑假並得增加14日之同宿期間；並可分割
    為數次為之。上開同宿期間由兩造再自行協商，若無法協商
    ，則由各該假期之始日開始計算，寒假連續7日、暑假連續
    14日。
(三)每年之農曆春節除夕日上午10時，相對人得至聲請人住處接
    回兩造所生未成年子女丙○○，至農曆初二上午10時送回聲
    請人住處。
(四)兩造於未成年子女丙○○年滿十六歲後，有關探視會面權之
    行使應尊重其意願。
(五)相對人於每日下午九時以前，得以電話與丙○○通話。
二、方法：
(一)得為見面、通信、通話之行為，但通話行為不得妨害丙○○
    之日常生活作息。
(二)得為致贈禮物、交換照片、拍照、攝影等行為。
三、兩造應遵守事項：
(一)不得有危害丙○○身心健康之行為。
(二)不得對丙○○灌輸反抗對造之觀念。
(三)相對人於探視期間，應履行因親權所為相關生活習慣、學業
    輔導及作業完成等指示之義務。
(四)如丙○○於會面交往中患病或遭遇事故，相對人應為必要之
    醫療措施，即相對人在其會面交往實施中，仍須善盡對丙○
    ○保護教養之義務。
(五)聲請人應於相對人行使親權時，準時將丙○○交付相對人，
    相對人應於探視期滿時，準時將丙○○交還聲請人。
(六)相對人於探視當日中午十二時前未前往探視時，除經聲請人
    同意外，視同相對人放棄當次之探視權。
(七)丙○○住所地址、聯絡方式或就讀學校如有變更，聲請人應
    即通知相對人。
(八)聲請人如未遵守交付子女義務，或其他本附表所示事項時，
    相對人得依民法第1055條第3項規定，請求法院改定監護人
    。相對人如違反本附表所示事項或未準時交還子女時，聲請
    人得聲請法院依民法第1055條第5項、非訟事件法第127條第
    1項之規定，請求變更或禁止繼續會面交往，或減少會面照
    顧之次數。



